臺灣屏東地方法院刑事判決　　　　　　　 99年度易字第158號
公　訴　人　臺灣屏東地方法院檢察署檢察官
被　　　告　李華強
被　　　告　顏傑
被　　　告　陳心慧
上列被告因賭博案件，經檢察官提起公訴（96年度偵字第6873號
、98年度偵字第5618號）及移送併辦（96年度偵字第5370號），
本院判決如下：
    主  文
李華強共同犯圖利聚眾賭博罪，處有期徒刑伍月，如易科罰金，
以新臺幣壹仟元折算壹日，扣案如附表一所示之物均沒收。
顏傑共同犯圖利聚眾賭博罪，處有期徒刑陸月，如易科罰金，以
新臺幣壹仟元折算壹日，扣案如附表一所示之物均沒收。
陳心慧犯賭博罪，處罰金新臺幣貳萬肆仟元，如易服勞役，以新
臺幣壹仟元折算壹日；減為罰金新臺幣壹萬貳仟元，如易服勞役
，以新臺幣壹仟元折算壹日。
    事實及理由
壹、犯罪事實：
一、王仁宏（本院另行通緝）與王仁泰、葉秀玲、陳廷盈、王永
    昌、楊育宗（以上5 人本院另行判決）、顏傑、李華強等人
    共同基於意圖營利經營賭博場所及聚眾賭博之犯意聯絡，自
    95年8 間開始，由王仁宏提供在屏東市○○路○ 段231 號「
    原宿模型精品店」2 樓為公眾得出入之賭博場所，並在該址
    擺放電腦主機2 台（華碩牌外殼編號分別為TCC-740S、TCC-
    541S），與顏傑、王仁泰及陳廷盈開設網路簽賭之「新太陽
    運動網」（http ://168.sun189.net）、「大西洋運動網」
    、「大玩家運動網」、及「大太陽運動網」、「太陽城運動
    網」，並擔任代理商供不特定之人簽賭美國大聯盟職業棒球
    、籃球等及國內中華職業棒球賽事，由陳廷盈製作載有其所
    持有使用之0000000000行動電話門號之宣傳名片及接聽電話
    ，葉秀玲負責賭資之款項之結算及匯出，李華強、王永昌、
    楊育宗3 人則負責招攬賭客、發宣傳名片，其簽賭方式由王
    仁宏、顏傑、王仁泰提供帳號及密碼給招攬聚集特定或不特
    定賭客之陳廷盈、李華強、王永昌、楊育宗4 人，再由賭客
    陳俊良（自96年2 月-4月間，以有利陳俊良認定，最遲未逾
    96 年4月24日）、洪偉成（自96年2 月-4月間，以有利洪偉
    成認定，最遲未逾96年4 月24日）、廖國城（自96年1 月-4
    月間，匯款時間雖有在96年4 月24日以後，但匯款時間與賭
    博時間不一定相同，以有利廖國城認定，最遲未逾96年4 月
    24日）及陳樺慶（96年2 月-3月間）、潘星宇（至96年7 月
    ）（以上4 人本院另行判決）、陳心慧（匯款時間雖有在96
    年4 月24日以後，但匯款時間與賭博時間不一定相同，以有
    利陳心慧認定，最遲未逾96年4 月24日）等不特定賭客，在
    不詳時地自由下注簽賭，其賭法為每注下注金額新臺幣（下
    同）1 千元至1 、2 萬元不等，依上開通路網站開出之賭盤
    ，再看美國職棒、職籃等或國內中華職棒比賽之結果論輸贏
    ，押中贏隊之賭客，以1 萬元為例，則賠9,950 元，其中的
    50元則是手續費，則歸王仁宏、顏傑、王仁泰及陳廷盈所有
    ，若押輸之賭客陳俊良、洪偉成、廖國城、陳心慧及陳樺慶
    等人之押注金則歸王仁宏、顏傑、王仁泰及陳廷盈所有，另
    李華強等3 人所招攬之賭客每下注1 萬元，李華強等人則可
    收取佣金500 元，每週均有賽事提供下注簽賭，以此方法聚
    集不特定之多數人賭博財物，王仁宏並以其所有玉山商業銀
    行屏東分行帳戶0000000000000 帳號；王仁泰則以玉山銀行
    屏東分行張嘉貞帳戶0000000000000 帳號、上海銀行屏東分
    行林蘭茵帳戶00000000000000帳號、邱華祥帳戶0000000000
    0000帳號、臺灣銀行屏東分行丁譁洺帳戶000000000000帳號
    、葉秀玲則以其所有之臺灣郵政帳戶00000000000000帳號作
    為賭金轉帳帳戶。嗣經法務部調查局屏東縣調查站聲請核發
    通訊監察書實施通訊監察，認王仁宏等人確有經營上開職棒
    等簽賭情事，復持臺灣屏東地方法院核發之搜索票，於96年
    8 月16日分別前往附表所示之處所及人身行搜索，並在扣如
    附表一所示王仁宏、陳廷盈等所有與本件簽賭有關之物品，
    及循線追查出賭客陳俊良、洪偉成、廖國城、陳樺慶、陳心
    慧、潘星宇等人，始查知上情。
二、案經屏東縣調查站報告臺灣屏東地方法院檢察署檢察官偵查
    起訴。
貳、證據名稱
一、就被告顏傑部分有：
（一）共同被告王仁宏警詢之供述。
（二）共同被告王仁宏0000000000之通訊監察譯文、被告顏傑
      0000000000之通訊監察譯文、本院100 年4 月27日之勘驗
      筆錄。
（三）共同被告王仁宏玉山銀行屏東分行0000-000-000000 帳戶
      之開戶申請書、資金往來明細表。
（四）（共同被告王仁宏、陳廷盈、葉秀玲、王永昌、楊育宗）
      扣押筆錄、扣押物品目錄表。
二、就被告李華強部分有：
（一）被告李華強於警詢、偵查中具結後之自白。
（二）共同被告王仁宏警詢之供述。
（三）共同被告王仁宏0000000000之通訊監察譯文
（四）共同被告王仁宏玉山銀行屏東分行0000-000-000000 帳戶
      之開戶申請書、資金往來明細表。
（五）（共同被告王仁宏、陳廷盈、葉秀玲、王永昌、楊育宗）
      扣押筆錄、扣押物品目錄表。
三、就被告陳心慧部分有：
（一）共同被告王仁宏警詢之供述。
（二）共同被告王仁宏0000000000之通訊監察譯文。
（三）共同被告王仁宏玉山銀行屏東分行0000-000-000000 帳戶
      之開戶申請書、資金往來明細表。
參、對被告之辯解，不採之理由：
一、被告顏傑雖辯稱其與王仁宏、葉秀玲雖熟識，但與其他被告
    並不熟且未往來，與王仁宏也僅止於單純借貸週轉行為，公
    訴人指其為王仁宏之上手非事實，王仁宏於偵查時已改稱其
    上手是「泰仔」之男子，及調查局通信監察譯文中，就被告
    顏傑之身分認定即有不同之職棒簽賭股東、王仁宏叫小姐匯
    職棒簽賭的錢給的人、王仁宏之上手等3 種，以此認定其與
    王仁宏等共同經營職棒簽賭容有誤會云云。惟查依上述共同
    被告王仁宏0000000000之通訊監察譯文、被告顏傑00000000
    00之通訊監察譯文、本院100 年4 月27日之勘驗筆錄等可知
    ，被告顏傑除與他人詳述其經營簽賭之事外，其又與共同被
    告王仁宏於電話中確曾對過帳、講述到「移桶子」、王仁宏
    表示原宿的桶子客人都是贏籃球、問顏傑要不要檢視單子，
    告訴顏傑帳號等，被告顏傑則稱不要改、問王仁宏帳號多少
    要看分類帳、總帳等，由此均可知被告顏傑與王仁宏確有共
    同經營網路簽賭之情，才會要共同決定對客人應該如何處理
    、看共同經營帳號之明細等，及依共同被告王仁宏玉山銀行
    屏東分行帳戶之開戶申請書、資金往來明細表等，2 人對過
    帳後亦確有匯款之情，在在證明被告顏傑與共同被告王仁宏
    係共同經營網路職棒等簽賭再定期對帳，至於共同被告王仁
    宏於警詢、偵查及本院審理時所述對被告顏傑有利之部分，
    則顯係基於迴護被告顏傑所為陳述及證述，尚不足為有利被
    告顏傑之認定。而被告顏傑與其他被告陳廷盈、王仁泰縱不
    認識，但既係由共同被告王仁宏居中串連，自仍成立共同正
    犯。又被告顏傑與王仁宏間曾互稱老闆，故執行監聽人員曾
    誤顏傑為王仁宏之上手，但此僅係當時誤判，被告顏傑與王
    仁宏間關係既可綜合全部事證認定係共同經營網站職棒等簽
    賭之關係，被告顏傑上開辯解顯係卸責之詞不足採信。
二、被告李華強雖於本院準備程序及審理時否認犯罪，惟查除被
    告李華強於警詢、偵查中具結後均曾陳述及證稱其有負責招
    募會員、被告王仁宏有要其找賭客其有去問但沒有人要在王
    那裡下注（顯見被告李華強確已實行招募會員之行為只是沒
    有成功）等，且依共同被告王仁宏0000000000之通訊監察譯
    文，被告李華強曾於96年3 月8 日主動要求共同被告王仁宏
    提供簽賭額度2 萬元，王仁宏隨即提供管理介面的密碼等，
    此均可證明李華強確有參與共同被告王仁宏經營職棒等簽賭
    之事，至於共同被告王仁宏於警詢、偵查及本院審理時所述
    對被告李華強有利之部分，則顯係基於迴護被告李華強所為
    陳述及證述，尚不足為有利被告李華強之認定，被告李華強
    事後否認犯罪，亦不足採信。
三、被告陳心慧雖辯稱其與王仁宏僅為借貸關係，其未曾有職棒
    等簽賭行為云云。惟查除共同被告王仁宏於警詢時已詳述被
    告陳心慧因簽賭下注後有輸贏（陳心慧顯係輸錢），才曾匯
    款2 萬元至其玉山銀行屏東分行之帳戶外，亦有王仁宏玉山
    銀行屏東分行0000-000-000000 帳戶之開戶申請書、資金往
    來明細表可為證明。更且依共同被告王仁宏0000000000之通
    訊監察譯文可知，於96年4 月22日時，0000000000號行動電
    話曾以「新竹小慧」名義傳簡訊給共同被告王仁宏，要王仁
    宏看一下盤為什麼伊一注只能下一萬，此顯係有關簽賭之通
    話內容，被告陳心慧並稱0000000000確係其使用，其所住地
    方亦確係新竹，故該通簡訊顯係其發放。至於共同被告王仁
    宏於警詢、偵查及本院審理時所述對被告陳心慧有利之部分
    ，則顯係基於迴護被告陳心慧所為陳述及證述，尚不足為有
    利被告陳心慧之認定，及被告陳心慧偵查時係稱其於96年5
    月16日、96年7 月17日確有以該門號傳送簡訊予王仁宏，而
    上述96年4 月22日之簡訊則非其所講，新竹小慧不知道是何
    人，惟陳心慧亦稱手機是其在使用，故陳心慧辯稱其未曾有
    職棒等簽賭之行為，顯亦係卸責之詞不足採信。
肆、論罪科刑部分：
一、按刑法意圖營利供給賭博場所罪，本不以賭博場所為公眾得
    出入者為要件，所謂「賭博場所」，只要有一定之場所供人
    賭博財物即可，非謂須有可供人前往之一定空間場地始足當
    之，以現今科技之精進，電話、傳真、網路均可為傳達賭博
    之訊息，例如意圖營利而提供網址供人賭博財物者，亦屬提
    供賭博場所之一種，而以傳真或電話簽注號碼賭博財物，與
    親自到場簽注賭博財物，僅係行為方式不同，並不影響其犯
    罪行為之認定，此有最高法院94年度台非字第265 號判決意
    旨可資參照。是核被告顏傑、李華強所為，均係犯刑法第
    266 條第1 項賭博罪、第268 條前後段之意圖營利供給賭博
    場所及意圖營利聚眾賭博罪。檢察官就被告李華強犯罪移送
    併辦部分，與被告李華強上述犯行之事實完全相同，為同一
    案件，本院自應併予審理。被告顏傑、李華強與共同被告王
    仁宏、陳廷盈、葉秀玲、王永昌、楊育宗、王仁泰間就前開
    犯行，均有犯意聯絡與行為分擔，應依刑法第28條之規定論
    以共同正犯。被告顏傑等人以一意圖營利供給賭博場所之決
    意，實行一供給賭博場所之行為，及聚集賭客分別於各次比
    賽前上網簽賭，並藉以抽頭及牟利，均屬接續犯，應各僅成
    立一個賭博罪、意圖營利供給賭博場所罪及意圖營利聚眾賭
    博罪，而上開賭博、意圖營利供給賭博場所、意圖營利聚眾
    賭博之行為，係一行為觸犯數罪名，為想像競合犯，應從情
    節較重之意圖營利聚眾賭博罪處斷。被告陳心慧則係犯刑法
    第266 條第1 項之賭博罪（檢察官未舉證證明被告陳心慧有
    多件賭博犯行，亦未於犯罪事實欄說明被告陳心慧各次賭博
    犯行之日期，故本院採有利被告陳心慧之認定，僅認定其1
    次之賭博犯罪）。
二、爰審酌被告顏傑、李華強不思以合法方式賺取所需，卻與共
    同被告王仁宏、陳廷盈、葉秀玲、王永昌、楊育宗、王仁泰
    等共同經營職棒等簽賭站，供人簽賭財物，從事職棒等簽賭
    犯行頗長，應均已獲有相當利益，被告陳心慧則利用該簽賭
    站下注簽賭，均欲從中獲取不法利益，助長社會僥倖心理，
    影響社會正常經濟活動，行為均實有不該，並參酌被告顏傑
    立於本案犯罪較核心地位，負責簽賭之作業及對帳、聯繫等
    工作，參與情節頗深，兼衡其等犯後態度、素行、犯罪之手
    段、動機、目的、經濟狀況及智識程度等一切情狀，酌情分
    別量處如主文所示之刑，並分別諭知如主文所示易科罰金及
    易服勞役之折算標準。另中華民國96年罪犯減刑條例已於96
    年7 月16日施行，本件被告陳心慧之賭博行為，係在96年年
    初，惟並無證據認定係在96年4 月24日以後，故應以有利被
    告陳心慧之認定，認其賭博行為最遲未逾96年4 月24日，故
    合於減刑條件，自應依法予以減刑，爰依法減刑及定同一易
    服勞役之折算標準如主文所示。
三、扣案如附表一所示之物，係共同被告王仁宏、陳廷盈、葉秀
    玲、王永昌、楊育宗等所有供犯本罪使用之物，依共犯應連
    帶沒收之法理，於被告顏傑、李華強宣告罪刑部分，亦應依
    刑法第38條第1 項第2 款規定均加以沒收。至於警方於共同
    被告王仁宏、被告陳廷盈、葉秀玲、王永昌、楊育宗等處查
    獲之其他電信門號及手機、塑鋼鞭、手提電腦、讓渡證書、
    委託書、他人身分證及名片、名片7 張等，既無證據認定與
    犯本案賭博有關係，自不得加以沒收。
伍、程序部分
    按法院認為應科拘役、罰金或應諭知免刑或無罪之案件，被
    告經合法傳喚無正當理由不到庭者，得不待其陳述逕行判決
    ，刑事訴訟法第306 條定有明文。本件被告陳心慧經合法傳
    喚，於最後審判期日無正當理由不到庭，而本院既認被告陳
    心慧所涉本案係應科罰金之案件，爰不待被告陳心慧陳述，
    逕為判決。
陸、應適用之法條：
一、刑事訴訟法第299 條第1 項前段、第306 條、第310 條之1
    第1 項。
二、刑法第28條、第266 條第1 項、第268 條、第55條、第41條
    第1 項前段、第42條第3 項、第38條第1 項第2 款，刑法施
    行法第1 條之1 ，中華民國96年罪犯減刑條例第2 條第1 項
    第3 款、第7 條。
本案經檢察官劉昀到庭執行職務。
中    華    民    國   100    年    6     月    17    日
                  刑事第二庭  法  官  黃紀錄
以上正本證明與原本無異。
如不服本判決應於收受判決後10日內向本院提出上訴書狀，並
應敘述具體理由；其未敘述上訴理由者，應於上訴期間屆滿後
20日內向本院補提理由書（均須按他造當事人之人數附繕本）
「切勿逕送上級法院」。
中    華    民    國   100    年    6     月    17    日
                              書記官  戴仲敏
附表一：
 ┌──┬──────────────┬─────────────┬───┐
 │編號│扣押物品名稱                │查扣地點                  │數量  │
 ├──┼──────────────┼─────────────┼───┤
 │1   │Motorola牌手機（0000000000）│屏東市○○路○段231 號（扣│壹支  │
 │    │                            │押物品目錄表上記載持有人為│      │
 │    │                            │王仁宏）                  │      │
 ├──┼──────────────┼─────────────┼───┤
 │2   │Motorola牌手機（0000000000）│同上                      │壹支  │
 ├──┼──────────────┼─────────────┼───┤
 │3   │玉山銀行屏東分行戶名王仁宏，│同上                      │壹本  │
 │    │帳號：0000-000-000000       │                          │      │
 ├──┼──────────────┼─────────────┼───┤
 │4   │華碩牌電腦主機外殼編號為    │同上                      │壹台  │
 │    │TCC-740S                    │                          │      │
 ├──┼──────────────┼─────────────┼───┤
 │5   │華碩牌電腦主機外殼編號為    │同上                      │壹台  │
 │    │TCC-541S                    │                          │      │
 ├──┼──────────────┼─────────────┼───┤
 │6   │職棒簽賭網站賭客簽注明細表  │同上（偵卷之扣押物品清單雖│壹冊  │
 │    │                            │無此項物品之記載，惟警卷之│      │
 │    │                            │扣押物品目錄表有此記載）  │      │
 ├──┼──────────────┼─────────────┼───┤
 │7   │台灣郵政戶名葉秀玲，帳號：  │屏東市○○路○段231 號（扣│壹本  │
 │    │00000000000000              │押物品目錄表上記載持有人為│      │
 │    │                            │葉秀玲）                  │      │
 ├──┼──────────────┼─────────────┼───┤
 │8   │Sony Ericsson 牌手機（      │同上                      │壹支  │
 │    │0000000000）                │                          │      │
 ├──┼──────────────┼─────────────┼───┤
 │9   │NOKIA 紅色手機（0000000000）│屏東市○○○路○段336 巷11│壹支  │
 │    │                            │弄30號（扣押物品目錄表上記│      │
 │    │                            │載持有人為陳廷盈）        │      │
 ├──┼──────────────┼─────────────┼───┤
 │10  │記事簿                      │同上                      │壹本  │
 ├──┼──────────────┼─────────────┼───┤
 │11  │中日美職NBA 足球下注宣傳名片│屏東市○○路206 巷2 弄3 號│拾盒  │
 │    │                            │（扣押物品目錄表上記載持有│      │
 │    │                            │人為楊育宗）              │      │
 ├──┼──────────────┼─────────────┼───┤
 │12  │中日美職NBA 足球下注宣傳名片│同上                      │陸盒  │
 │    │（阿忠）                    │                          │      │
 ├──┼──────────────┼─────────────┼───┤
 │13  │NOKIA6230 型手機（0000000000│屏東市○○○街6 號（扣押物│壹支  │
 │    │）                          │品目錄表上記載持有人為王永│      │
 │    │                            │昌）                      │      │
 └──┴──────────────┴─────────────┴───┘